臺灣嘉義地方法院刑事判決
111年度簡上字第104號
上  訴  人  
即  被  告  林菲雯


上列上訴人即被告因竊盜案件，不服本院嘉義簡易庭中華民國１１
１年７月２９日１１１年度嘉簡字第６２８號第一審刑事簡易判決（聲請簡
易判決處刑案號：臺灣嘉義地方檢察署１１１年度速偵字第４９６號）
，提起上訴，本院管轄之第二審合議庭判決如下：
    主   　　　 文
原判決關於沒收部分撤銷。
其餘上訴駁回。
林菲雯緩刑貳年。
　　犯罪事實及理由
一、本案經本院管轄之第二審合議庭審理結果，認第一審刑事簡
    易判決以上訴人即被告林菲雯所為均係犯刑法第３２０條第１項
    之竊盜罪（共２罪），依刑事訴訟法第４４９條第１項、第３項、
    第４５０條第１項、第４５４條第２項，各判處被告拘役１５日，如易
    科罰金，均以新臺幣（下同）１０００元折算１日，應執行拘役２
    ０日，如易科罰金，以１０００元折算１日，其認事用法、量刑均
    無違法及不當，應予維持，除原審宣告沒收被告犯罪所得「
    可愛氣球狗銀珠手鍊１條」部分，未及審酌被告於案發後業
    已賠付告訴人○○國際股份有限公司２０００元，所賠付之款項已
    超過其於本案中所竊得上開手鍊之市價（按即３４９元）甚多
    ，應認被告已將此部分之犯罪所得返還予告訴人，而不應宣
    告沒收、追徵，就此部分應予撤銷（詳後述）；及第一審刑
    事簡易判決書論罪科刑欄、㈢第４至５行「嘉義縣政府警察局
    民雄分局民雄派出所扣押物品目錄表(警卷第３２頁)」之記載
    應更正為「贓物認領保管單(本院嘉簡卷第１７頁)」；另證據
    部分應補充「被告於本院準備程序及審判程序中之自白、和
    解書１份（見本院簡上卷第１１、３６、５２、５５至５６頁）」外，
    其餘犯罪事實、證據、理由及應適用之法條均引用第一審刑
    事簡易判決書之記載（詳如附件）。
二、被告上訴意旨略以：我已經跟告訴人和解了，希望能改判較
    輕之刑度，並准予宣告緩刑等語。
三、撤銷改判部分之理由（即原判決關於沒收部分）：
　　按犯罪所得，屬於犯罪行為人者，沒收之；犯罪所得已實際
    合法發還被害人者，不予宣告沒收或追徵，刑法第３８條之１
    第１項前段、第５項定有明文。經查，被告於本案中所竊得之
    可愛氣球狗銀珠手鍊１條，固為其犯罪所得，惟被告於本案
    發生後之民國１１１年６月２７日，業與告訴人成立和解，並賠付
    告訴人２０００元，此有上開和解書１份存卷可考，則被告於案
    發後所賠付之金額既已超過其所竊得上開手鍊之市價甚多，
    應認被告已將此部分之犯罪所得實際返還予告訴人，依上揭
    規定即不應再予宣告沒收被告之犯罪所得，原判決關於沒收
    部分未及審酌此情而有可議之處，自應撤銷改判（至被告於
    本案中另所竊得之亮鑽長方Ｂ夾，因案發後已為警方查扣，
    並發還予告訴人，故原審未就此部分宣告沒收、追徵）。
四、上訴駁回部分之理由：
㈠、按量刑輕重，係屬事實審法院得依職權妥適裁量之事項，苟
    已斟酌刑法第５７條各款所列情狀而未逾越法定刑度，不得遽
    指為違法（最高法院７２年台上字第６６９６號、７５年台上字第７０
    ３３號判例意旨參照）；且在同一犯罪事實與情節，如別無其
    他加重或減輕之原因，下級審量定之刑，亦無過重或失輕之
    不當情形，則上級審法院對下級審法院之職權行使，原則上
    應予尊重（最高法院８５年度台上字第２４４６號判決意旨參照）
    。本案原審就量刑及易科罰金之折算標準，審酌被告「因一
    時貪念，徒手竊取告訴人之可愛氣球狗銀珠手鍊及亮鑽長方
    Ｂ夾，缺乏尊重他人財產權之意識；惟參酌被告犯罪所得價
    值不高，犯罪造成之損害非嚴重，併審酌被告犯罪動機、目
    的、手段，暨其於警詢中自述高中畢業之智識程度、無業、
    家庭經濟狀況勉持」等一切情狀，於法定刑內量處如原審判
    決主文所示之刑及應執行之刑，並均諭知易科罰金之折算標
    準，已就被告各項科刑情狀予以審酌，就現有卷證資料尚無
    所謂原判決有何逾越法定刑度，或濫用自由裁量權限之違法
    或不當情事，是被告上訴主張再予從輕量刑，為無理由，應
    予駁回。
㈡、查被告前未曾因故意犯罪受有期徒刑以上刑之宣告，有臺灣
    高等法院被告前案紀錄表１紙附卷可參，其因一時失慮，致
    罹刑典，惟犯後已坦承犯行，復已與告訴人達成和解，賠償
    告訴人所受之損失，信其經此偵、審程序及刑之宣告後，當
    知所警惕而無再犯之虞，是本院綜核其犯罪情狀、個人與家
    庭環境等情，認被告本案所受上開刑之宣告，以暫不執行為
    適當，爰依刑法第７４條第１項第１款之規定，併予宣告緩刑２
    年，用啟自新。
據上論斷，應依刑事訴訟法第４５５條之１第１項、第３項、第３６８條
、第３６９條第１項前段、第３７３條，刑法第７４條第１項第１款，判決
如主文。
本案經檢察官周欣潔聲請以簡易判決處刑，由檢察官林津鋒到庭
執行職務。
中　　華　　民　　國　　111 　年　　10　　月　　28　　日
                  刑事第九庭  審判長法  官  康敏郎
                                    法  官  沈芳伃
                                    法  官  簡仲頤
上列正本證明與原本無異。
本件不得上訴。　　　　　　　　　　　　　　　　　　
中　　華　　民　　國　　111 　年　　10　　月　　28　　日
                                    書記官　吳明蓉
附件：　　　　　　　　　　　　　　　　　　
臺灣嘉義地方法院刑事簡易判決 111年度嘉簡字第628號 聲  請  人  臺灣嘉義地方檢察署檢察官 被      告  林菲雯 上列被告因竊盜案件，經檢察官聲請以簡易判決處刑（111年度速偵字第496號），本院判決如下：     主  文 林菲雯犯竊盜罪，處拘役壹拾伍日，如易科罰金，以新臺幣壹仟元折算壹日，未扣案之可愛氣球狗銀珠手鍊壹條沒收，於全部或一部不能沒收或不宜執行沒收時，追徵其價額。又犯竊盜罪，處拘役壹拾伍日，如易科罰金，以新臺幣壹仟元折算壹日。應執行拘役貳拾日，如易科罰金，以新臺幣壹仟元折算壹日，沒收部分併執行之。     犯罪事實及理由 一、本案犯罪事實及證據均引用檢察官聲請簡易判決處刑書「犯罪事實一、」及「證據並所犯法條一、」之記載（詳附件）。 二、論罪科刑： 　㈠核被告所為，均係犯刑法第320條第1項之竊盜罪。被告上開犯行，犯意各別、行為互殊，應予分論併罰。 　㈡爰以行為人之責任為基礎，審酌被告因一時貪念，徒手竊取被害人之可愛氣球狗銀珠手鍊及亮鑽長方B夾，缺乏尊重他人財產權之意識；惟參酌被告犯罪所得價值不高，犯罪造成之損害非嚴重，併審酌被告犯罪動機、目的、手段，暨其於警詢中自述高中畢業之智識程度、無業、家庭經濟狀況勉持（刑案偵查卷第1頁調查筆錄受詢問人欄）等一切情狀，量處如主文所示之刑及易科罰金之折算標準，並定其應執行之刑及易科罰金之折算標準。　 　㈢被告竊得之可愛氣球狗銀珠手鍊1條，雖未扣案，仍應依刑法第38條之1第1項前段、第3項規定，予以宣告沒收，並於全部或一部不能沒收或不宜執行沒收時，追徵其價額。至被告竊得之亮鑽長方B夾1個，業已發還被害人，有嘉義縣政府警察局民雄分局民雄派出所扣押物品目錄表可憑(警卷第32頁)，依刑法第38條之1第5項規定，不予宣告沒收之。 三、依刑事訴訟法第449條第1項、第3項、第450條第1項、第454條第2項（依刑事判決精簡原則，僅記載程序法條），逕以簡易判決處刑如主文。 四、如不服本件判決，得自判決送達之日起20日內，具狀向本院提起上訴（須按他造當事人之人數附繕本），上訴本院合議庭。　 五、本案經檢察官周欣潔聲請以簡易判決處刑。 中　　華　　民　　國　　111 　年　　7 　　月　　29　　日 　　　　　　　　　嘉義簡易庭  法　官　林富郎 上列正本證明與原本無異。 如不服本判決，應於判決送達後20日內向本院提出上訴狀（應附繕本）。告訴人或被害人如對於本判決不服者，應具備理由請求檢察官上訴，其上訴期間之計算係以檢察官收受判決正本之日期為準。 中　　華　　民　　國　　111 　年　　7 　　月　　29　　日                               書記官  陳雪鈴 【附錄本案論罪科刑法條】 中華民國刑法第320條 意圖為自己或第三人不法之所有，而竊取他人之動產者，為竊盜罪，處5年以下有期徒刑、拘役或50萬元以下罰金。 意圖為自己或第三人不法之利益，而竊佔他人之不動產者，依前項之規定處斷。 前二項之未遂犯罰之。 【附件：檢察官111年度速偵字第496號聲請簡易判決處刑書之「犯罪事實一、」暨「證據並所犯法條一、」】 　　　　犯罪事實 一、林菲雯意圖為自己不法所有，基於竊盜之犯意，分別於： (一)民國111年4月25日14時許，在嘉義縣○○鄉○○路00號「○○生活館民雄店」內，趁四下無人之際，徒手竊取該店貨架上之可愛氣球狗銀珠手鍊1條(市價新臺幣《下同》349元)得手後，未經結帳即離去。 (二)111年4月26日15時許，在同一店內，趁四下無人之際，徒手竊取該店貨架上之亮鑽長方B夾1個（市價59元）得手後，未經結帳即離去。嗣該店門市人員於111年4月26日17時許，發現上開亮鑽長方B夾之標籤遭丟置在商品櫃上，而調閱店內監視錄影器畫面並報警處理，經警於111年6月3日持法院核發之搜索票前往林菲雯位在嘉義縣○○鄉○○村○○000號住處執行搜索，林菲雯當場交付亮鑽長方B夾1個(已發還「○○生活館民雄店」保安專員張○○)予警方查扣(另可愛氣球狗銀珠手鍊1條，已遭林菲雯丟棄)，而悉上情。 　　　　證據並所犯法條 一、上揭犯罪事實，業據被告林菲雯於警詢及本署偵查中坦承不諱，核與告訴代理人張○○於警詢指訴之情節大致相符，並有被害報告單、「○○生活館民雄店」內監視錄影器畫面翻拍照片、路口監視器翻拍照片、現場照片、搜索票、扣押筆錄、扣押物品目錄表、扣押物品收據及搜索現場照片、檢警聯繫電話紀錄表等在卷可資佐證，足認被告自白與事實相符。其犯嫌堪以認定。 
附錄本案論罪科刑法條：
中華民國刑法第３２０條第１項：
意圖為自己或第三人不法之所有，而竊取他人之動產者，為竊盜
罪，處５年以下有期徒刑、拘役或５０萬元以下罰金。